# 全体会议（2030312 弘毅园餐厅 全体干部及部会员）
## 一项，意见建议：
计科216周蔚荣：申报活动手续繁琐，尤其在申请教室、学分、帮学生请假等事务上；<br>
生工223闪冰倩：小程序可能有BUG,有时单子集中会忙不过来；<br>
中贸221林照博：例会时长过长，内容有点水，到现在自己只会清灰并没有学会什么新技术；<br>
计科225金俊宇：同林照博等人意见一致，尚且可以忍受水例会；<br>
国贸221胡民焕：协会行动缺乏计划性，往往意见在例会中产生，不经酝酿；<br>
电信204庄  严：找不到同好者，只好单干，本专业所在院系也没什么社团活动；<br>
电气211戴上博：协会工作拖拉，人员积极性差；<br>
计科211陈昱衡：组织混乱，新人无法融入，无公开渠道交流宣传协会，布置的工作明明不复杂却总是拖拉；<br>
计科196余琦林：组织架构需要再规划，对于新人的培养还不够，以及对于社团固定活动场地的申请也很重要；<br>
电信201伍浩：新人的培养没有计划方案，协会经常会处于无所事事状态。
## 二项，短会：
### 行政架构上，管理层成金字塔型，现在各职位人员明确
会长：张明俊；<br>
副会长：陈昱衡，周蔚荣；<br>
开发部长：周立君；<br>
维修部长：戴上博；<br>
组织部长：待定；<br>
宣传部长：待定；<br>
部员通讯录缺失：参与活动人员少，无法确定参与人员。<br>
### 现有的交流渠道：交流群（QQ：计协交流群），工作群（QQ:Active）；<br>
### 现有工作：<br>
戴上博在2023/3/14 1800前提交“维修工作标准化流程”；<br>
（3/14补充：戴上博在3/13以.doc的形式在提交，并在3/17全体会议上展示、讲解了）<br>
庄严在2023/03/17 1800前完成自余琦林处NAS的交接学习事项；<br>
（3/17补充：庄严在时间节点前未完成，但在3/17当晚会议后同余琦林学习了Unraid管理NAS的技巧，现NAS在NA221实验室存放）<br>
全体干部在2023/03/17 1800前完成需求单的统计；<br>
（3/17补充：全体成员在3/17会议上交流了收集上来的需求情况）<br>
各部长在2023/03/17 1800前完成对部员的情况摸排；<br>
（3/17补充：戴上博在3/16向张明俊汇报了部门内的情况）<br>
周立君在2023/03/17 1800前完成小组搭建与立项工作；<br>
（3/17补充：周立君仍在进行他的项目，不过没有人员加入到他的开发中去，他计划在下一阶段培养人员）<br>
## 补充1：
### 下一次讲座策划中应当考虑招新政策；
### 同学院、学校领导老师接触；
(3/24补充：截至2023/03/24张明俊的职务是计协会长、数据学院党委书记助理，正在积极和学校领导沟通)
### 建立标准化工作手册；
### 营造“传帮带”氛围；
## 补充2：
### 主讲人伍浩表现力好，考虑周全，初次调试优秀；
### 大多数参加讲座的同学并没有听取讲座，其主要目的是混学分，我们的讲座本身没有吸引到他们；
### 原因可能是专业性太强了、没有互动、不切合同学的需求；
### 我们的工作没有反思、讲评、工作记录、调查问卷，导致我们的工作无法闭环、难以借鉴。
